XXV. Armeekorps
Bundesarchiv
- XXV. Armeekorps, RH 24-25
  - 4. Abteilung II (Adjutant: Personalwesen)
    - Kriegsrangliste des Stabes Generalkommando XXV. Armeekorps sowie Korpstagesbefehle
      - Kriegsrangliste des Stabes Generalkommando XXV. Armeekorps sowie Korpstagesbefehle, 1. Apr. - 30. Juni 1943; RH 24-25/149; 32973/6; Bd. 8
    - Tätigkeitsbericht mit Anlagen
      - Tätigkeitsbericht mit Anlagen, 1. Aug. - 30. Sept. 1943; RH 24-25/150; 36668/6; Bd. 1
      - Tätigkeitsbericht mit Anlagen, 1. Okt. - 31. Dez. 1943; RH 24-25/151; 42342/6; Bd. 2
      - Tätigkeitsbericht mit Anlagen, 1. Jan. - 31. März 1944; RH 24-25/152; 50564/6; Bd. 3
      - Tätigkeitsbericht mit Anlagen, 1. Apr. - 31. Mai 1944; RH 24-25/153; 52525/6; Bd. 4
      - Tätigkeitsbericht mit Anlagen, 1. - 30. Juni 1944; RH 24-25/154; 53971; Bd. 5
  - 5. Abteilung Ib (Quartiermeisterabteilung)
    - Besondere Anordnungen für die Versorgung, 23. Sept. 1939; RH 24-25/262; Zug.: 194/85
    - Kriegstagebuch Abt. IVc, 26. Aug. - 31. Dez. 1939; RH 24-25/155; E 268/4
    - Anlagen, 28. Aug. 1939 - 13. Jan. 1940; RH 24-25/156; E 268/4; Enthält u.a.: Nr. 1-7
    - Kriegstagebuch, 1. Feb. - 31. Mai 1940; RH 24-25/157; W 4375/a
    - Anlagen zum Kriegstagebuch
      - Besondere Anordnungen für die Versorgung, 5. Feb. - 31. Mai 1940; RH 24-25/158; W 4375/c
      - Verschiedene Quartiermeisterangelegenheiten, 23. Feb. - 1. Juni 1940; RH 24-25/159; W 4375/b; Enthält u.a.: Karte
      - Tagesmeldungen, 19. - 31. Mai 1940; RH 24-25/160; W 4375/d
    - Kriegstagebuch Abt. IVb, 1. Jan. - 3. Juni 1940; RH 24-25/161; E 268/3
    - Kriegstagebuch, 1. - 30. Juni 1940; RH 24-25/162; W 4375/e
    - Anlagen, 2. - 29. Juni 1940; RH 24-25/163; W 4375/h; Enthält u.a.: Nr. 1-40
    - Verpflegungsstärken, 1. Juni - 1. Juli 1940; RH 24-25/164; W 4375/f
    - Verlustliste, 1. - 30. Juni 1940; RH 24-25/165; W 4375/g
    - Tätigkeitsbericht Abt. III, 1. - 30. Juni 1940; RH 24-25/166; W 4375/i
    - Tätigkeitsbericht Abt. IVa mit Anlagen, 1. - 30. Juni 1940; RH 24-25/167; W 4375/k
    - Tätigkeitsbericht Abt. IVb mit Anlagen, 6. Juni - 1. Juli 1940; RH 24-25/168; W 703
    - Kriegstagebuch Abt. IVc, 1. - 30. Juni 1940; RH 24-25/169; W 4375/m
    - Tätigkeitsbericht Feldpostamt 307, 1. - 30. Juni 1940; RH 24-25/170; W 4375/n
    - Kriegstagebuch, 1. Juli - 30. Nov. 1940; RH 24-25/171; 10924/1
    - Anlagen zum Kriegstagebuch
      - Anlagen zum Kriegstagebuch, 1. Juli - 26. Sept. 1940; RH 24-25/172; 10924/3; Bd. 1; Enthält u.a.: Nr. 1-52
      - Anlagen zum Kriegstagebuch, 28. Sept. - 30. Nov. 1940; RH 24-25/173; 10924/4; Bd. 2; Enthält u.a.: Nr. 53-84
    - Tätigkeitsbericht Abt. III mit Anlagen, 1. Juli - 30. Nov. 1940; RH 24-25/174; 10924/1
    - Tätigkeitsbericht Abt. IVa mit Anlagen, 1. Aug. - 30. Nov. 1940; RH 24-25/175; 10924/2
    - Tätigkeitsbericht Abt. IVb mit Anlage, 1. Juli - 11. Dez. 1940; RH 24-25/176; W 6479
    - Tätigkeitsbericht Abt. IVc, 1. Juli - 30. Juni 1940; RH 24-25/177; 10924/1
    - Tätigkeitsbericht Feldpostamt 307, 1. Juli - 30. Nov. 1940; RH 24-25/178; 10924/1
    - Tätigkeitsbericht, 1. Dez. 1940 - 31. März 1941; RH 24-25/179; 11950/5
    - Anlagen zum Tätigkeitsbericht.- Besondere Anordnungen für die Versorgung, 3. Dez. 1940 - 29. März 1941; RH 24-25/180; 11950/6
    - Tätigkeitsbericht Abt. IVa mit Anlagen, 1. Dez. 1940 - 31. März 1941; RH 24-25/181; 11950/7
    - Tätigkeitsbericht Abt. IVb mit Anlagen, 14. Dez. 1940 - 30. Apr. 1941; RH 24-25/182; 11950/5
    - Kriegstagebuch Abt. IVc, 1. Jan. - 31. Dez. 1940; RH 24-25/183; E 268/5
    - Anlagen, 13. Jan. - 13. Nov. 1940; RH 24-25/184; E 268/5; Enthält u.a.: Nr. 1-14
    - Tätigkeitsbericht der Abteilungen III, IVc, Feldpostamt 307, 1. Dez. 1940 - 31. März 1941; RH 24-25/185; 11950/5
    - Tätigkeitsbericht, 1. Apr. - 30. Juni 1941; RH 24-25/186; 12348/10
    - Anlagen zum Tätigkeitsbericht
      - Besondere Anordnungen für die Versorgung, 1. Apr. - 30. Juni 1941; RH 24-25/187; 12348/11
      - Tätigkeitsbericht Abt. III, 1. Apr. - 30. Juni 1941; RH 24-25/188; 12348/10
      - Tätigkeitsbericht Abt. IVa mit Anlagen, 1. Apr. - 30. Juni 1941; RH 24-25/189; 12348/12
      - Tätigkeitsbericht Abt. IVb, 1. Apr. - 30. Juni 1941; RH 24-25/190; 12348/10
      - Tätigkeitsbericht Abt. IVc mit Anlagen, 1. - 30. Apr. 1941; RH 24-25/191; 12348/10
      - Tätigkeitsbericht Feldpostamt 307, 1. Apr. - 30. Juni 1941; RH 24-25/192; 12348/10
    - Tätigkeitsbericht, 1. Juli - 30. Sept. 1941; RH 24-25/193; 14763/7
    - Anlagen zum Tätigkeitsbericht
      - Besondere Anordnungen für die Versorgung, 2. Juli - 29. Sept. 1941; RH 24-25/194; 14763/8
      - Tätigkeitsbericht der Abteilungen III, IVa, IVb, IVc, Feldpostamt 307, z. T. mit Anlagen, 1. Juli - 30. Sept. 1941; RH 24-25/195; 14763/7
    - Tätigkeitsbericht, 1. Okt. - 31. Dez. 1941; RH 24-25/196; 18061/8
    - Anlagen zum Tätigkeitsbericht
      - Besondere Anordnungen für die Versorgung, 2. Okt. - 28. Dez. 1941; RH 24-25/197; 18061/9
      - Tätigkeitsbericht der Abteilungen III, IVa, IVb, IVc, Feldpostamt 307, z. T. mit Anlagen, 1. Okt. - 31. Dez. 1941; RH 24-25/198; 18061/8
    - Tätigkeitsbericht, 1. Jan. - 31. Mai 1942; RH 24-25/199; 21921/4
    - Anlagen zum Tätigkeitsbericht
      - Besondere Anordnungen für die Versorgung, 5. Jan. - 31. Mai 1942; RH 24-25/200; 21921/5
      - Tätigkeitsbericht der Abteilungen III, IVa, IVb, IVc, Feldpostamt 307, z. T. mit Anlagen, 1. Jan. - 31. Mai 1942; RH 24-25/201; 21921/4
    - Kriegstagebuch, 1. Juni - 30. Sept. 1942; RH 24-25/202; 24238/8
    - Anlagen zum Kriegstagebuch
      - Versorgungsberichte, 16. Juli - 15. Sept. 1942; RH 24-25/203; 24238/10
      - Besondere Anordnungen für die Versorgung, 1. Juni - 26. Sept. 1942; RH 24-25/204; 24238/9
      - Tagesmeldungen an die Armee, 6. Juli - 30. Sept. 1942; RH 24-25/205; 24238/11
      - Einsatz der Versorgungstruppen und Versorgungseinrichtungen im Bereich des Generalkommandos.- Kartenanlagen, Nov. 1941 - Sept. 1942; RH 24-25/206K; 18061/8; 21921/4; 24238/8
    - Tätigkeitsbericht der Abteilungen III, IVa, IVb, IVc, Feldpostamt 307, z. T. mit Anlagen, 1. Juni - 30. Sept. 1942; RH 24-25/207; 24238/8
    - Kriegstagebuch, 1. Okt. - 31. Dez. 1942; RH 24-25/208; 26229/8
    - Anlagen zum Kriegstagebuch
      - Besondere Anordnungen für die Versorgung, 2. Okt. - 28. Dez. 1942; RH 24-25/209; 26229/10
      - Versorgungsberichte, 16. Sept. - 31. Dez. 1942; RH 24-25/210; 26229/9
      - Tagesmeldungen an die Armee, 1. Okt. - 6. Nov. 1942; RH 24-25/211; 26229/11
      - Einsatz der Versorgungstruppen und Versorgungseinrichtungen in Westfrankreich.- Kartenanlagen, Nov. - Dez. 1942; RH 24-25/212K; 26229/8
    - Tätigkeitsbericht der Abteilungen, 1. Okt. - 31. Dez. 1942; RH 24-25/213; 26229/8; Enthält u.a.: III vom 1. Okt. - 30. Nov. 1942; IVa, IVb, IVc, Feldpostamt 307 vom 1. Okt. - 31. Dez. 1942
    - Kriegstagebuch, 1. Jan. - 31. März 1943; RH 24-25/214; 30495/7
    - Anlagen zum Kriegstagebuch
      - Versorgungsberichte und Beurteilungen der Versorgungslage, 1. Jan. - 31. März 1943; RH 24-25/215; 30495/8
      - Besondere Anordnungen für die Versorgung, Berichte über Besichtigungen von Versorgungseinrichtungen unterstellter Verbände u. ä., 4. Jan. - 8. Apr. 1943; RH 24-25/216; 30495/9
      - Einsatz der Versorgungstruppen und Versorgungseinrichtungen in Westfrankreich.- Kartenanlagen, Feb. - März 1943; RH 24-25/217K; 30495/7
    - Tätigkeitsbericht der Abteilungen IVa, IVb, IVc, Feldpostamt 307, z. T. mit Anlagen, 1. Jan. - 31. März 1943; RH 24-25/218; 30495/7
    - Kriegstagebuch, 1. Apr. - 30. Juni 1943; RH 24-25/219; 32973/7
    - Anlagen zum Kriegstagebuch
      - Versorgungslageberichte, 30. Apr., 31. Mai, 30. Juni 1943; RH 24-25/220; 32973/8
      - Besondere Anordnungen für die Versorgung u. ä., 1. Apr. - 28. Juni 1943; RH 24-25/221; 32973/9
      - Versorgungsplanspiel, 3. Mai 1943; RH 24-25/222; 32973/10; Enthält u.a.: Karte
      - Einsatz der Versorgungstruppen und Versorgungseinrichtungen in Westfrankreich.- Kartenanlagen, Mai - Juni 1943; RH 24-25/223K; 32973/7
    - Tätigkeitsbericht der Abteilungen IVa, IVb, IVc, Feldpostamt 307, 1. Apr. - 30. Juni 1943; RH 24-25/224; 32973/7
    - Kriegstagebuch, 1. Juli - 30. Sept. 1943; RH 24-25/225; 36668/7
    - Anlagen zum Kriegstagebuch
      - Versorgungslagebeurteilungen, 31. Juli, 31. Aug., 30. Sept. 1943; RH 24-25/226; 36668/8
      - Besondere Anordnungen für die Versorgung u. ä., 1. Juli - 30. Sept. 1943; RH 24-25/227; 36668/9
      - Einsatz der Versorgungstruppen und Versorgungseinrichtungen in Westfrankreich.- Karte, 1. Sept. 1943; RH 24-25/228K; 36668/7
    - Tätigkeitsbericht der Abteilungen IVa, IVb, IVc, Feldpostamt 307, z. T. mit Anlagen, 1. Juli - 30. Sept. 1943; RH 24-25/229; 36668/7
    - Kriegstagebuch, 1. Okt. - 31. Dez. 1943; RH 24-25/230; 43242/7
    - Anlagen zum Kriegstagebuch
      - Beurteilungen der Versorgungslage, 31. Okt., 30. Nov., 31. Dez. 1943; RH 24-25/231; 42342/8
      - Besondere Anordnungen für die Versorgung u. ä., 20. Sept. - 31. Dez. 1943; RH 24-25/232; 42342/9
    - Tätigkeitsbericht der Abteilungen IVa, IVb, IVc, Feldpostamt 307, z. T. mit Anlagen, 1. Okt. - 31. Dez. 1943; RH 24-25/233; 42342/7
    - Kriegstagebuch, 1. Jan. - 31. März 1944; RH 24-25/234; 50564/7
    - Anlagen zum Kriegstagebuch
      - Beurteilungen der Versorgungslage, 31. Jan., 29. Feb., 31. März 1944; RH 24-25/235; 50564/8
      - Besondere Anordnungen für die Versorgung u. ä., 3. Jan. - 31. März 1944; RH 24-25/236; 50564/9
      - Einsatz der Versorgungstruppen und Versorgungseinrichtungen in Westfrankreich.- Kartenanlagen, Feb. 1944; RH 24-25/237K; 43342/7; 50564/7
    - Tätigkeitsbericht der Abteilungen IVa, IVb, IVc, Feldpostamt 307, z. T. mit Anlagen, 1. Jan. - 31. März 1944; RH 24-25/238; 50564/7
    - Kriegstagebuch, 1. Apr. - 5. Juni 1944; RH 24-25/239; 52525/7
    - Anlagen zum Kriegstagebuch
      - Anlagen, 2. Apr. - 5. Juni 1944; RH 24-25/240; 52525/8
      - Einsatz der Versorgungstruppen und Versorgungseinrichtungen in Westfrankreich.- Karte, 20. Mai 1944; RH 24-25/241K; 52525/7
    - Tätigkeitsbericht der Abteilungen, 1. Apr. - 5. Juni 1944; RH 24-25/242; 52525/7; Enthält u.a.: IVa (mit Anlagen), IVb, Feldpostamt 307 vom 1. Apr. - 31. Mai 1944; IVc vom 1. Apr. - 5. Juni 1944
    - Kriegstagebuch, 6. - 30. Juni 1944; RH 24-25/243; 53972/1
    - Anlagen, 7. - 29. Juni 1944; RH 24-25/244; 53972/3
    - Tätigkeitsbericht der Abteilungen IVa, IVb, IVc sowie Feldpostamt 307, 1. - 30. Juni 1944; RH 24-25/245; 53972/1
    - Kriegstagebuch, 1. - 31. Juli 1944; RH 24-25/246; 53972/2
    - Anlagen, 1. - 31. Juli 1944; RH 24-25/247; 53972/4
    - Tätigkeitsbericht der Abteilungen IVa, IVb, IVc, Feldpostamt 307, 1. - 31. Juli 1944; RH 24-25/248; 53972/2
    - Kriegstagebuch, 11. Sept. - 30. Nov. 1944; RH 24-25/249; 62034
    - Anlagen, 12. Sept. - 30. Nov. 1944; RH 24-25/250; 62034
    - Tätigkeitsbericht der Abteilungen IVa, IVb, IVc, 1. Sept. - 30. Nov. 1944; RH 24-25/251; 62034
  - 6. Sonstige Unterlagen
    - Tätigkeitsbericht Abt. NS-Führungsoffizier mit Anlagen, 1. Aug. - 30. Nov. 1944; RH 24-25/252; 62031
    - Die Kämpfe des XXV. A.K. um Oberrhein und Vogesen, 15. - 22. Juni 1940; RH 24-25/254; E 141/1; Enthält u.a.: Druck
    - Anlagen, insbes. Karten, 15. - 22. Juni 1943; RH 24-25/255; E 141/2; Enthält u.a.: Nr. 1-15
    - Ausarbeitungen des Gen. d. Artillerie a. D. Fahrmbacher, s. Zt. Kommandierender General des XXV. Armeekorps und Befehlshaber Bretagne
      - Der Kampf gegen die Widerstandsbewegung in der Bretagne im Frühjahr 1944, 1959; RH 24-25/256; H 14-25/5
      - Die Stellung der deutschen Besatzungstruppen und ihr Kampf gegen die Widerstandsbewegung in der Bretagne 1944-1945, o.Dat.; RH 24-25/257; H 14-25/4
      - Das Verhältnis der Wehrmacht zum Sicherheitsdienst insbes. in der Bretagne von 1943-1945, 1949-1950; RH 24-25/258; H 14-25/6
      - Festung Lorient, Aug. 1944 - Mai 1945; RH 24-25/259; H 14-25/3
      - La Poche de Lorient (Der Bereich von Lorient).- Ein Beweis für Organisation bei beschränkten Mitteln und soldatisches Durchhalten in aussichtsloser Lage: Verf. Jean Aubertin, Magazin Géographie et Histoire, übertragen von Gen. d. Art. a. D. Fahrmbacher, 1962; RH 24-25/260; H 14-25/7